【裁判字號】    99,易,776
【裁判日期】    991012
【裁判案由】    竊盜
【裁判全文】
臺灣臺南地方法院刑事判決               99年度易字第776號
公  訴  人  臺灣臺南地方法院檢察署檢察官
被      告  丙○○原名標金城.
上列被告因竊盜案件，經檢察官提起公訴（99年度偵字第3850號
），本院判決如下：
    主  文
丙○○攜帶凶器竊盜，累犯，處有期徒刑捌月。扣案之大型鐵剪
壹支沒收。
    事  實
一、丙○○前於民國96年間因違反毒品危害防制條例案件經本院
    於96年5月21日以96年簡字第1811號判處有期徒刑6月，經減
    刑為有期徒刑3月，於97年5月9日執行完畢出監。詎其猶不
    知悔改，意圖為自己不法之所有，於民國98年12月18日14時
    10分許，騎乘車牌號碼756-BZL號重型機車至伍慶機器股份
    有限公司（下稱伍慶公司）位於台南縣永康市○○○路286
    巷2號之空地，持其所有客觀上足以危害人之生命、身體、
    安全，可供兇器使用之大型鐵剪1支，竊取伍慶公司所有之
    斷電開關及電纜線（總重20公斤），得手後並將上開竊得之
    物置於飼料袋內，於欲離開現場之際，適有伍慶公司員工蔡
    志祥據上址鄰居通報前往查看而當場發現，丙○○乃將上開
    重型機車1部、大型鐵剪1支、及裝有斷電開關及電纜線（總
    重20公斤）之飼料袋1只遺留在現場，隨即翻越與上開地點
    相鄰之SAAB汽車廠房圍牆逃逸。嗣警方據報前往現場，當場
    扣得車牌號碼756-BZL號重型機車1部、大型鐵剪1支、斷電
    開關及電纜線（總重20公斤），並循線查獲上情。
二、案經臺南縣警察局永康分局報請臺灣臺南地方法院檢察署檢
    察官偵查起訴。
    理  由
一、程序事項：
    本件檢察官所指被告犯罪之證據，業經本院於99年9月28日
    公開審理時當庭宣示均具有證據能力，並載明於該次審判筆
    錄。
二、實體事項：
    經查本件犯罪事實，業據被告於偵查及本院審理時自白在卷
    ，核與證人即伍慶公司負責人郭森炎之妻乙○○於警詢中證
    述、證人即被告之母親標郭金燕於偵訊中之證述相符，及與
    證人即伍慶公司員工蔡志祥於警詢及偵訊中證述：「其於案
    發時因被告有戴帽子，且五官面貌與被告之胞兄標茂祥相似
    ，又案發當時事起匆促，因而誤認行為人係標茂祥（詳見99
    年度偵字第3850號卷第12、41頁）」等情相符，並有扣押物
    品目錄表、贓物認領保管單各1紙（詳警卷第15至第16頁）
    、刑案現場勘查報告、扣案如事實欄所示之物品、現場照片
    20張在卷可參，足認被告自白確與事實相符。綜上所查，本
    案事證明確，被告犯行足堪認定，應依法論科。
三、論罪科刑：
  （一）按刑法第321條第1項第3款之攜帶兇器竊盜罪，係以行
        為人攜帶兇器竊盜為其加重條件，此所謂兇器，其種類
        並無限制，凡客觀上足對人之生命、身體、安全構成威
        脅，具有危險性之兇器均屬之，且祇須行竊時攜帶此種
        具有危險性之兇器為已足，並不以攜帶之初有行兇之意
        圖為必要，是以螺絲起子、鉗子等一般家庭日常工具，
        只要客觀上足對人之身體、生命構成威脅，即屬該款所
        指之兇器，最高法院79年度臺上字第5253號判例意旨可
        資參照。查被告丙○○就本件竊盜犯行所使用之大型鐵
        剪1支，其質地堅硬，足以傷害人之身體及危害人之生
        命，客觀上顯具危險性，應認係屬兇器至明。是依上述
        說明，核被告丙○○所為係犯刑法第321條第1項第3款
        之攜帶凶器竊盜罪。
  （二）查被告前於民國96年間因毒品案件經本院於96年5月21
        日以96年簡字第1811號判處有期徒刑6月，經減刑為有
        期徒刑3月，於97年5月9日執行完畢出監，此有臺灣高
        等法院被告前案紀錄表1份附卷足憑，是被告於受有期
        徒刑執行完畢後，5年內故意再犯本件有期徒刑以上之
        罪，依刑法第47條第1項規定，為累犯，應依刑法第47
        條第1項規定加重其刑。
  （三）爰審酌被告素行、貪圖小利之犯罪動機、目的、手段、
        所竊財物之價值，暨其犯後曾一度辯詞否認犯行，惟其
        嗣於本院審理時尚能及時坦認等一切情狀，量處如主文
        所示之刑。
  （四）另供被告為本件竊盜犯行所使用之大型鐵剪1支，為被
        告所有，且為供本件犯罪所用之物，爰應依刑法第38條
        第1項第2款之規定宣告沒收。
據上論斷，應依刑事訴訟法第299條第1項前段，刑法第321條第1
項第3款、第38條第1項第2款、第47條第1項，判決如主文。
本案經檢察官甲○○到庭執行職務。
中    華    民    國    99    年    10    月    12    日
                  刑事第二庭    法  官  蘇義洲
以上正本證明與原本無異。
如不服本判決，應於判決正本送達後10日內，向本院提出上訴書
狀，並應敘述具體理由。其未敘述上訴理由者，應於上訴期間屆
滿後20日內向本院補提理由書狀（均須按他造當事人之人數附繕
本）「切勿逕送上級法院」。
                                書記官  張宜柔
中    華    民    國    99    年    10    月    12    日
附錄法條
中華民國刑法第321條
犯竊盜罪而有左列情形之一者，處 6 月以上、 5 年以下有期徒
刑：
一  於夜間侵入住宅或有人居住之建築物、船艦或隱匿其內而犯
    之者。
二  毀越門扇、牆垣或其他安全設備而犯之者。
三  攜帶兇器而犯之者。
四  結夥三人以上而犯之者。
五  乘火災、水災或其他災害之際而犯之者。
六  在車站或埠頭而犯之者。
前項之未遂犯罰之。

司法院資訊處製作；財團法人民間司法改革基金會備份。
